【裁判字號】    92,交抗,85
【裁判日期】    920721
【裁判案由】    聲明異議
【裁判全文】
臺灣高等法院高雄分院交通事件裁定                  九十二年度交抗字第八五號
    抗  告  人
    即受處分人  甲○○
右抗告人因違反道路交通管理處罰條例案件，不服臺灣高雄地方法院中華民國九十二
年五月三十日所為裁定（九十二年度交聲字第一七七號），提起抗告，本院裁定如左
：
    主  文
抗告駁回。
    理  由
一、抗告意旨略以：抗告人即受處分人甲○○（下稱抗告人）於民國九十一年八月二
    十五日下午一時五十五分許，騎乘機車因遇道路施工，改駛高雄市○○街（南北
    向）由南往北欲至建國路，當時未見同愛街設有單行道標誌，同愛街地面亦無單
    行道箭頭指示方向，抗告人行至建國路口時，經警攔阻告知同愛街係單行道，而
    對抗告人攔阻告發（不按遵行方向行駛），抗告人深感不服，又抗告人迄今未接
    獲任何人或任何單位本件交通違規通知，應於九十一年九月九日到案聽候裁決，
    原處分未經通知抗告人到場陳述意見，逕行裁決，亦有不當，爰提出抗告（誤為
    異議）等語。
二、按汽車駕駛人，不按遵行之方向行駛者，處新臺幣（下同）六百元以上一千八百
    元以下罰鍰，道路交通管理處罰條例第四十五條第一款定有明文；又汽車駕駛人
    違反道路交通管理處罰條例第四十五條規定者，除依原條款處罰鍰外，並予記違
    規點數一點，道路交通管理處罰條例第六十三條第一項第一款亦定有明文。再汽
    車駕駛人，不按遵行之方向行駛為警舉發，而逾越應到案期限三十日以上，繳納
    罰鍰或逕行裁決處罰者，依違反道路交通管理事件統一裁罰標準及處理細則（於
    九十一年九月一日後其名稱已修正為違反道路交通管理事件統一裁罰基準及處理
    細則，以下簡稱處理細則）第四十四條第一項及違反道路交通管理事件統一裁罰
    標準表（於九十一年九月一日後其名稱已修正為違反道路交通管理事件統一裁罰
    基準表，以下簡稱基準表）之規定，需對不按遵行之方向行駛之汽車駕駛人，處
    以一千八百元之罰鍰，並依道路交通管理處罰條例第六十三條第一項第一款規定
    記違規點數一點。又按對於違反道路交通管理處罰條例之行為，應按其違反條款
    規定之處罰對象，填製舉發違反道路交通管理事件通知單，並於被通知人欄予以
    勾記，其通知聯依下列規定辦理：一、當場舉發者，應填記駕駛人或行為人姓名
    、性別、出生年月日、地址、身分證統一號碼及車主姓名、地址、車牌號碼、車
    輛種類。被查獲之駕駛人或行為人為受處分人時，應將該通知單填記後交付該行
    為人簽名或蓋章收受之；拒絕簽章者，並記名其事由，視為已收受，處理細則第
    十一條第一項第一款定有明文。
三、經查：抗告人甲○○確有於九十一年八月二十五日下午一時五十五分許，騎乘車
    牌號碼ＨＲ九─四○二號重型機車，行經高雄市○○街不按遵行之方向而逆向行
    駛為警攔查舉發等情，業據抗告人甲○○於原審調查時供承：有行駛機車從同愛
    街要到建國路去，但不知道同愛街是單行道等語（見原審九十二年五月二十七日
    訊問筆錄），且證人即當場舉發之高雄市政府警察局交通大隊第九分隊員警李能
    燿於原審調查時到庭證稱：當天是專案取締逆向行駛，伊站在建國路與同愛街口
    取締，因為同愛街是單行道，只能由建國路路口往同愛街（即由北往南）行駛，
    異議人當時沿同愛街由南往北逆向行駛，要到建國路口時被伊當場攔檢告發，那
    天在現場開了四、五十張舉發單，同愛街的路口都有標示單行道，且路上都有箭
    頭指示等語（見原審九十二年五月二十七日訊問筆錄），且觀諸證人庭呈之同愛
    街現場照片，同愛街路口確有標示「單行道」之字樣，且路面上並有以白色油漆
    箭頭指示遵行方向，有照片四張附於原審證件存置袋內，顯見抗告人確有在同愛
    街逆向行駛之違規行為，堪以認定，綜上所述，本件抗告人不按遵行之方向違規
    行駛之行為，事證明確，洵堪認定，而本件抗告人上開違規行為應到案日期為九
    十一年九月九日，到案地點為高雄縣旗山監理站，且警方當場製作舉發通知單交
    給抗告人簽收時，遭抗告人拒絕簽收一節，業經證人李能耀於原審中結證明確，
    並有載明上情之該舉發通知單卷附可按，依上開說明，抗告人拒絕簽收視為已收
    受，抗告人所執未接獲通知云云，亦有誤會，而受處分人逾期未到案聽候裁決，
    經原處分機關逕行裁決，從而原處分機關依前揭道路交通管理處罰條例第四十五
    條第一款（贅載第一項）、第六十三條第一項第一款及處理細則第四十四條條暨
    基準表之規定裁處異議人罰鍰一千八百元，並予記違規點數一點，委無不當。
    原審經詳酌後，認本件抗告人所為異議為無理由，而予以駁回，經核並無違誤。
    抗告人抗告意旨仍執前詞，指摘原裁定不當，為無理由，應予駁回。
四、依道路交通案件處理辦法第二十六條、刑事訴訟法第四百十二條，裁定如主文。
中      華      民      國    九十二    年      七      月    二十一    日
                              臺灣高等法院高雄分院刑事第七庭
                                  審判長法官  李春昌
                                        法官  黃憲文
                                        法官  莊飛宗
右正本證明與原本無異。
不得再抗告。
                                  法院書記官  張明賢
中    華    民    國      九十二      年      七      月     二十二   日


司法院資訊處製作；財團法人民間司法改革基金會備份。
